pt-PT: Tipo de reforço: Entrançado (exterior); Reforçado com tecido; Reforçado com várias camadas; Sem reforço; Reforçado com arame; Outro
sk-SK: Typ výstuže: Opletané (vonkajšie); Vystužené látkou; Viacvrstvové vystuženie; Nevystužené; Vystužené drôtom; Iné
zh-TW: 加固類型: 編織 (外部); 布料加固; 多層加固; 未加固; 金屬線加固; 其他
es: Tipo de refuerzo: Trenzado (externo); Reforzado con tela; Reforzado con múltiples capas; Sin refuerzo; Reforzado con alambre; Otro
cs: Typ výztuže: Opletené (z vnějšku); Vyztužené tkaninou; Vícevrstvě vyztužené; Nevyztužené; Vyztužené drátem; Jiné
el: Τύπος ενίσχυσης: Πλεγμένο (εξωτερικά); Με ενίσχυση υφάσματος; Με ενίσχυση πολλαπλών στρώσεων; Χωρίς ενίσχυση; Με ενίσχυση σύρματος; Άλλο
fi: Vahvikkeen tyyppi: Punottu (ulkoinen); Kangasvahvisteinen; Monikerrosvahvisteinen; Vahvistamaton; Vaijerivahvisteinen; Muu
th: ประเภทการเสริมแรง: ถัก (ภายนอก); เสริมด้วยผ้า; เสริมหลายชั้น; ไม่เสริมความแข็งแรง; เสริมด้วยลวด; อื่นๆ
ko: 보강 유형: 브레이드(외부); 패브릭 보강; 다중 겹 보강; 비보강; 와이어 보강; 기타
nb: Armeringstype: Flettet (utvendig); Stofforsterket; Flerlagsforsterket; Uforsterket; Ståltrådforsterket; Annet
pt-BR: Reforço tipo: Trançado (externo); Reforço de tecido; Reforço de várias camadas; Sem reforço; Reforço de arame; Outro
da: Forstærkningstype: Flettet (udvendig); Stofforstærket; Flerlagsforstærket; Uden forstærkning; Trådforstærket; Andet
ja: 補強の種類: ブレード（外部）; ファブリック補強; 多層補強; 補強なし; ワイヤー補強; その他
ro-RO: Tipul de armătură: Împletit (extern); Armat cu material textil; Armat cu straturi multiple; Nearmat; Armat cu sârmă; Altele
hu: Megerősítés típusa: Fonatolt (külső); Szövetbetétes; Többrétegű erősített; Erősítés nélküli; Drótbetétes; Egyéb
en: Reinforcement type: Braided (external); Fabric reinforced; Multi-ply reinforced; Unreinforced; Wire reinforced; Other
tr: Takviye tipi: Örgülü (dış); Kumaşla güçlendirilmiş; Çok katlı güçlendirilmiş; Güçlendirilmemiş; Telle güçlendirilmiş; Diğer
it: Tipo di rinforzo: Intrecciato (esterno); Rinforzato in tessuto; Rinforzato multistrato; Non rinforzato; Rinforzato in filo metallico; Altro
hr-HR: Vrsta armature: Opleteno (vanjsko); Ojačano tkaninom; Višeslojno ojačano; Bez ojačanja; Ojačano žicom; Ostalo
sl-SI: Vrsta ojačitve: Opleteno (zunanje); Ojačano s tkanino; Večplastno ojačano; Neojačano; Ojačano z žico; Drugo
pl: Rodzaj zbrojenia: Plecione (zewnętrzne); Wzmocnione tkaniną; Wzmocnione wielowarstwowo; Brak wzmocnienia; Wzmocnione drutem; Inne
zh-CN: 加强层类型: 编织（外部）; 织物加固; 多层加固; 未加固; 金属丝加固; 其他
de: Verstärkungsart: Geflochten (außen); Gewebeverstärkt; Mehrlagig verstärkt; Unverstärkt; Drahtverstärkt; Sonstiges
lt-LT: Sustiprinimo tipas: Pintas (išorinis); Sustiprinta audiniu; Kelių sluoksnių; Nesustiprintas; Sustiprinta viela; Kitas
sv: Förstärkningstyp: Flätad (utvändig); Tygförstärkt; Flerlagersförstärkt; Oförstärkt; Trådförstärkt; Annat
fr: Type de renfort: Tressé (externe); Renfort en tissu; Renfort multicouche; Non renforcé; Renfort métallique; Autre
nl: Verstevigingstype: Gevlochten (extern); Met stof versterkt; Meerlaags versterkt; Onversterkt; Draadversterkt; Overig
vi: Loại gia cố: Bện (bên ngoài); Gia cố bằng vải; Gia cố nhiều lớp; Không gia cố; Gia cố bằng dây kim loại; Khác
bg-BG: Тип подсилване: Оплетено (външно); Подсилено с плат; Многослойно подсилено; Неподсилено; Подсилено с тел; Други
ru: Тип армирования: Оплетка (внешняя); Тканевое усиление; Многослойное усиление; Без усиления; Проволочное усиление; Другое